【裁判字號】    92,交聲,150
【裁判日期】    920530
【裁判案由】    聲明異議
【裁判全文】
臺灣臺中地方法院交通事件裁定                   九十二年度交聲字第一五○號
    原處分機關  交通部公路總局台中區監理所
    異議人即
    受處分人    甲○○
右列受處分人因違反道路交通管理處罰條例案件，對於交通部公路總局台中區監理所
九十二年一月十六日所為之裁決（中監違字第裁六○─ＧＣ0000000、ＧＣ0
000000號裁決書），聲明異議，本院裁定如左：
    主  文
原處分關於不服從交通勤務警察之指輝（交通部公路總局台中區監理所九十二年一月
十六日中監違字第裁六○─ＧＣ0000000號），撤銷。
右撤銷部分，不罰。
其餘異議駁回。
    理  由
一、原處分機關略以：本案係台中市警察第三分局舉發受處分人甲○○所有之車號Ｗ
    ８─９３３７號自小客車，於九十一年十一月十九日十七時二十分許，在台中市
    ○○路、建成路口處，因「不服指揮取締」、「駕駛車輛違規經警鳴笛及手勢要
    求受查（不服駕車逃逸經下一路口攔下）」違規，受處分人於應到案日期前提出
    申訴，經原舉發機關函覆違規屬實，該所遂於九十二年一月十六日以中監違字第
    裁六○─ＧＣ0000000、ＧＣ0000000號裁決書，分別裁處罰鍰新
    台幣九百元、三千元整，並記違規點數一點，逾期則依裁決書處罰主文規定裁處
    ，於法並無不合等語。
二、本件異議人即受處分人甲○○則以：九十一年十一月十九日十七時二十分許，我
    駕駛車號Ｗ８─９３３７號自小客車，我有闖紅燈，當時有警察鳴笛指揮靠右停
    ，但是因為行駛在內線車道天色暗，緊張得未打方向燈慢慢向右靠這時車子已行
    駛到建成路與忠孝路口，員警舉發我闖紅燈我已經繳清，但是舉發我不服稽查取
    締這點我不服，爰聲明異議云云。
三、按汽車駕駛人駕駛汽車有違反本條例之行為，經交通勤務警察或依法令執行交通
    稽查任務人員制止時，不聽制止或拒絕停車接受稽查而逃逸者，除按各該條規定
    處罰外，處新台幣三千元以上六千元以下罰鍰；並記違規點數一點。
    另汽車駕駛
    人，駕駛汽車不服從交通勤務警察或依法令執行交通指揮、稽查任務人員之指揮
    者，處新臺幣九百元以上一千八百元以下罰鍰。經查：本件受處分人即異議人甲
    ○○因於前揭時、地，闖紅燈違規，經警員蕭丁中攔舉制止時，不聽制止，旋即
    逃逸，經員警遂掣開中市警交字第ＧＣ0000000號舉發違反道路交通管理
    事件通知單一紙舉發等情，業據證人即舉發員警蕭丁中到庭證述明確，且有舉發
    單、裁決書各一份附卷可按。異議人雖坦承先有闖紅燈行為，惟辯稱並無不服從
    交通指揮、逃逸之情事云云。然經證人蕭丁中於本院庭訊時證稱：我們在國光路
    與建成路口處看到違規人違規闖紅燈，當時伊尚未進入路口，我用口哨指示停車
    ，違規人不停仍通過，這就是不服從指揮（制止）。我叫違規人靠邊，違規人先
    有靠邊，但是伊看到離我仍有十公尺左右後，就開走了，我就跑回去騎機車追違
    規人，追了大約六十公尺，剛好前方路口轉換伊過不去才停車等語（見本院九十
    二年三月六日庭訊筆錄）。是依證人證述，異議人當時顯有經交通勤務警察指揮
    制止時，竟不聽從制止而駕車逃逸違規之事實。本院經查亦無何證據足資證明值
    勤警員有捏造事實違法取締之情事，則執勤警員本其維護交通秩序、安全職責所
    為之舉發，自應受到合法、正確之推定，異議人據此指摘原處分不當尚屬無據。
    原處分機關據以援引上開規定，裁處罰鍰新台幣三千元整，並記違規點數一點，
    逾期則依裁決書處罰主文規定裁處，並無不當。此部分異議為無理由，應予駁回
    。
四、至不服從交通勤務警察指輝，即交通部公路總局台中區監理所九十二年一月十六
    日中監違字第裁六○─ＧＣ○一○二六八號裁決書部分：經查原處分機關係依据
    道路交通管理處罰條例第六十二條第二項第一款之規定處罰，惟依路交通管理處
    罰條例第六十二條第二項第一款規定處罰之違規行為，係指道路交通管理處罰條
    例第二章就行為人之違規行為在該第二章各條均無處罰之規定者，始在適用之列
    原處分機關就受處分人上開規行為，既已依同條例第六十二條第一項之規定處罰
    ，即不得在依同條第二項第一款再予處罰。再本件受處分人雖有闖紅燈時經交通
    勤務警察之制止，不聽制止而逃逸之不服從勤務警察之指輝行為，除闖紅燈之違
    規行為外，其餘部分，道路交通管理處罰條例第六十二條第一項已設有處罰規定
    ，且就受處分人本件違規行為從整体觀察僅係一個違規行為，而道路交通管理處
    罰條例第六十二條第二項第一款之規定，在本件違規事件中已被同條例第六十二
    條第一項所概括吸收，不再論列。原處分機關未予詳查，除依同條例第六十二條
    第一項處分外，再依同條例第六十二條第二項第一款處分，即有未合，此部分異
    議異人之異議有理由，原處分此部分應予撤銷，並為不罰之諭知。
據上論斷，應依道路交通管理處罰條例第八十七條第二項、道路交通案件處理辦法第
十九條，裁定如主文。
中      華      民      國    九十二    年      五      月     三十     日
            臺灣臺中地方法院交通法庭
                                            法  官 許金樹
右正本證明與原本無異。
如不服本裁定應於送達後五日內向本院提出抗告狀。
                                            書記官
中      華      民      國    九十二    年      五      月     三十     日


司法院資訊處製作；財團法人民間司法改革基金會備份。
